【裁判字號】    90,再易,30
【裁判日期】    920115
【裁判案由】    損害賠償
【裁判全文】
臺灣臺中地方院民事裁定                             九十年度再易字第三○號
  再審原告      陳昭祺
                陳敬元
  法定代理人    廖艷芳
  再審被告      甲○○
右當事人間損害賠償事件，再審原告對於本院民國九十年五月十一日九十年度簡上字
第五０號確定判決，提起再審之訴，本院裁定如左：
    主      文
再審之訴駁回。
再審訴訟費用由再審原告負擔。
    理      由
一、按再審之訴應於三十日之不變期間內提起，前項期間自判決確定時起算，但再審
    之理由知悉在後者，自知悉時起算，民事訴訟法第五百條第一、第二項定有明文
    。是提起再審之訴之原因，應於判決確定時起，三十日之不變期間內提起，如主
    張其再審理由知悉在後者，應就所主張之事實負舉證責任（最高法院三十年抗字
    第四四三號判例參酌），否則再審之訴即不合法，應依同法第五百零二條第一項
    ，以裁定駁回之。
二、再審原告聲請意旨如聲請再審及補述理由狀所載（如附件）。
三、查本件再審原告對本院九十年度簡上字第五０號確定判決提起再審，乃主張原判
    決有適用法規顯有錯誤、理由不備、於原審提出之重要證物漏未斟酌等違誤。按
    民事訴訟法第四百九十六條第一項第一款所謂適用法規顯有錯誤，係指確定判決
    違背法規或現存判例、解釋者而言。故當事人自收受判決正本送達時，對於判決
    理由，有無適用法規顯有錯誤之情形，始能知悉。簡易事件之第二審判決，依據
    民事訴訟法第三百九十八條第二項之規定，固於判決宣示時確定，惟依前開說明
    ，提起再審之不變期間仍應以再審理由知悉時即當事人收受判決正本送達時起計
    算三十日之不變期間；又「以日、星期、月或年定期間者，其始日不算入」，民
    法第一百二十條定有明文，故該不變期間之計算當應以收受送達之翌日起算。經
    查，本件再審原告陳昭祺係於九十年五月二十五日收受判決，再審原告陳敬元、
    廖豔芳係於九十年五月二十八日收受判決，有送達回證附於原審卷內可稽，揆諸
    前開說明，再審提起之不變期間應自收受送達之翌日起算三十日，亦即九十年六
    月二十四日、二十七日分別為該不變期間之末日。惟再審原告遲至九十年六月二
    十九日始對於上開確定判決提起再審之訴，已逾民事訴訟法第五百條第一項規定
    之三十日不變期間；且本件依再審原告主張之再審理由，應於判決送達時即可知
    悉，再審原告就其有何再審理由知悉在後之情事復未舉證以實其說，則再審原告
    提起本件再審之訴已逾三十日之不變期間，再審之訴不合法，應以裁定駁回之。
四、據上論結，本件再審之訴為不合法，依民事訴訟法第五百零二條第一項、第七十
    八條，裁定如主文。
中      華      民      國    九十二    年      一      月     十五     日
                            臺灣臺中地方法院民事第一庭
~B審判長法官  林清鈞
~B法      官  許文碩
~B法      官  吳幸芬
右為正本係照原本作成
如對本裁定抗告須於裁定送達後十日內向本院提出抗告狀
中      華      民      國    九十二    年      一      月     十五     日
~B法院書記官


司法院資訊處製作；財團法人民間司法改革基金會備份。
